Minutes et répertoires du notaire Dominique CAMUSET, 24 avril 1728 - 3 décembre 1748 (étude XXVI)
Archives nationales
- Minutes de Dominique CAMUSET, janvier 1728 - 1748; MC/ET/XXVI/347 - MC/ET/XXVI/443
  - Minutes. 1733, avril - mai, avril - mai 1733; MC/ET/XXVI/366; registre
    - Bouillot (Jean-Baptiste) maître serrurier rue des Juifs § Devis et marché, 19 mai 1733; MC/ET/XXVI/366
      devis; marché; Bouillot, Jean-Baptiste
    - Bequeret (Philippe Marc) maître serrurier rue de la Parcheminerie § Consentement, 20 mai 1733; MC/ET/XXVI/366
      Bequeret, Philippe Marc
    - Gaudouin (François) maître et marchand tapissier rue Geoffroy l'Asnier § apprentissage, 22 mai 1733; MC/ET/XXVI/366
      contrat d'apprentissage; Gaudouin, François
    - Letellier (Nicolas-Antoine) entrepreneur de bâtiments rue des Gravilliers § bail, 27 mai 1733; MC/ET/XXVI/366
      bail; Letellier, Nicolas-Antoine
  - Minutes. 1733, juin - juillet, juin - juillet 1733; MC/ET/XXVI/367; registre
    - Obligation concernant François Roumier, sculpteur des bâtiments du roi, rue Froidmanteau., 1er juin 1733; MC/ET/XXVI/367
      obligation; Notre-Dame (pont); Roumier, François (16..-1748); sculpteur
    - Bretigny (château de) à 7 lieus de Paris Etat des meubles § Inventaire après décès d'Henriette Madeleine Julie de Fontaine Martel, veuve des marquis d'Estaing, 9 juin 1733; MC/ET/XXVI/367
      Châteaux, hôtels, églises, 1700-1750, par le personnel du Minutier (fichier papier entièrement dématérialisé; voir contexte dans le Plan d’orientation général - Notaires de Paris, guides thématiques du Minutier).
      inventaire; Brétigny-sur-Orge (Essonne)
    - Mabirre (Pierre), maître menuisier, rue Vieille du Temple § Apprentissage, 21 juin 1733; MC/ET/XXVI/367
      contrat d'apprentissage; Mabirre, Pierre
    - Menuisier (apprentissage) § Contrat pour 6 ans entre Philippe Dalliance, gagne denier, et Pierre Mabire, maître menuisier, au profit de Jacques Dalliance, âgé de 16 ans, fils de Philippe. Logé, nourri, blanchi, moyennant 150 livres., 21 juin 1733; MC/ET/XXVI/367
      contrat d'apprentissage; Dalliande, Philippe; Mabire, Pierre; Dalliance, Jacques
    - Duchesne (Jean Baptiste) maître horloger rue de la Madeleine § Notoriété aux dires de .., 23 juin 1733; MC/ET/XXVI/367
      Duchesne, Jean Baptiste
    - Perrot (Claude) maçon à Bretigny § Quittances, 10 juillet 1733; MC/ET/XXVI/367
      quittance; Perrot, Claude
    - Bocquet (Thomas), maître peintre, rue du Vertbois § Quittances, 10 juillet 1733; MC/ET/XXVI/367
      quittance; Bocquet, Thomas
    - Lemasurier (Guillaume) maître serrurier rue du Temple § Quittance, 10 juillet 1733; MC/ET/XXVI/367
      quittance; Lemasurier, Guillaume
    - Testard (Claude) maître serrurier rue des Bons Enfants § quittance, 10 juillet 1733; MC/ET/XXVI/367
      quittance; Testard, Claude
    - Fressignaud dit Dubois (Jean Baptiste) maçon grande rue du fg. Saint Jacques § licitations, 21 juillet 1733; MC/ET/XXVI/367
      Fressignaud dit Dubois, Jean Baptiste
    - Devis et marché pour de grosses réparations dans une maison sise rue des Filles-Saint-Thomas, sur des dessins du sieur de Vigny, architecte des bâtiments du roi (absence des dessins)., 27 juillet 1733; MC/ET/XXVI/367
      devis; marché; Filles-Saint-Thomas (rue des); Vigné de Vigny, Pierre (1690-1772); architecte
    - Paumier (Michel) maître maçon § Devis et marché, 27 juillet 1733; MC/ET/XXVI/367
      devis; marché; Paumier, Michel
  - Minutes. 1733, août - septembre, août - septembre 1733; MC/ET/XXVI/368; registre
    - Armand (Pierre) peintre rue Troussevache § Notoriété aux dires de .., 4 août 1733; MC/ET/XXVI/368
      Armand, Pierre
    - Lefebvre (Henri) maçon à Paris § remboursement à la veuve de .., 9 août 1733; MC/ET/XXVI/368
      Lefebvre, Henri
    - Mabirre (Pierre), maître menuisier, rue Vieille du Temple § Dépôt de pièces, 29 août 1733; MC/ET/XXVI/368
      dépôt de pièces; Mabire, Pierre
    - Prudhomme (Antoine) maître maçon, entrepreneur de bâtiments rue des Boulets § procuration, 3 septembre 1733; MC/ET/XXVI/368
    - Compte concernant Jean Delamotte, intendant général et premier commis des bâtiments du roi, demeurant à Paris., 8 septembre 1733; MC/ET/XXVI/368
      compte; Delamotte, Jean; intendant des bâtiments (Ancien Régime); commis d'administration (Ancien Régime)
    - Lequeux (Jean) maître et marchand tapissier rue de la Tisseranderie § notoriété aux dires de .., 11 septembre 1733; MC/ET/XXVI/368
      Lequeux, Jean
    - La Salle (Château de) Etat des meubles § Inventaire après décès de Marie Thérèse Charon de Menars de Nozéaux, 28 septembre 1733; MC/ET/XXVI/368
  - Minutes. 1733, octobre - décembre, octobre - décembre 1733; MC/ET/XXVI/369; registre
    - Bochot (Claude) tapissier Vieille-rue du Temple § Mariage de .., 4 octobre 1733; MC/ET/XXVI/369
      contrat de mariage; Bochot, Claude
    - Desgrois (François) maître tapissier à Paris § Mariage de la fille de .., 4 octobre 1733; MC/ET/XXVI/369
      contrat de mariage; Desgrois, François
    - Bochot (Eustache) maître tapissier à Troyes § Mariage du fils de .., 4 octobre 1733; MC/ET/XXVI/369
      contrat de mariage; Bochot, Eustache
    - Déclaration par Jean Delamotte, intendant des bâtiments du roi., 5 octobre 1733; MC/ET/XXVI/369
      déclaration; Delamotte, Jean; intendant des bâtiments (Ancien Régime)
    - Déclaration par Jean Delamotte, intendant général des bâtiments du roi., 14 octobre 1733; MC/ET/XXVI/369
    - Bellache (Michel Louis) marchand tapissier rue de la Verrerie § quittance, 26 octobre 1733; MC/ET/XXVI/369
      quittance; Bellache, Michel Louis
    - Vente au roi avec en annexe le procès verbal de l'estimation du bien faite par Robert de Cotte, premier architecte du roi., 1er décembre 1733; MC/ET/XXVI/369
      acte de vente; Cotte, Robert de (1656-1735); architecte
    - Bonfillion (Eloi) maître doreur rue au Maire § Notoriété aux dires de .., 12 décembre 1733; MC/ET/XXVI/369
      Bonfillion, Eloi
    - Compte concernant Jacques Varignon, architecte du roi, demeurant rue des Poitevins., 31 décembre 1733 - 1733; MC/ET/XXVI/369
      compte; Poitevins (rue des); Varignon, Jacques (16..?-17..); architecte
  - Minutes. 1734, janvier - février, janvier - février 1734; MC/ET/XXVI/370; registre
    - Lefebure (Jean) entrepreneur de bâtiments à Paris § Obligation de la veuve de .., 15 janvier 1734; MC/ET/XXVI/370
      obligation; Lefebure, Jean
    - Avis des parents concernant Jacques Varignon, architecte du roi, et Charles François de Lespée, architecte et expert ordinaire des bâtiments du roi., 21 janvier 1734; MC/ET/XXVI/370
      avis; Lespée, Charles François de; Varignon, Jacques (16..?-17..); architecte; architecte
    - Mabirre (Pierre), maître menuisier, rue Vieille du Temple § Transport, 27 janvier 1734; MC/ET/XXVI/370
      cession; Mabirre, Pierre
    - Hardy (Simon) maître et marchand tapissier rue des Rosiers § Transport, 27 janvier 1734; MC/ET/XXVI/370
      Hardy, Simon
    - Compte concernant Thomas Germain, architecte orfèvre ordinaire du roi, demeurant aux galeries du Louvre., 30 janvier 1734; MC/ET/XXVI/370
      compte; Orties-du-Louvre (rue des); Germain, Thomas; architecte
    - Desjardins (Jean Nicolas) maître et marchand tapissier rue de la Verrerie § bail à .., 4 février 1734; MC/ET/XXVI/370
      bail; Desjardins, Jean Nicolas
    - Patin (Claude), maître peintre, rue du Mouton § désistement, 5 février 1734; MC/ET/XXVI/370
      Patin, Claude
    - Ponche (Charles Nicolas), maître peintre, rue Saint Antoine § Constitution, 5 février 1734; MC/ET/XXVI/370
      constitution de rente; Ponche, Charles Nicolas
    - Ballu (Marin) maître serrurier grande rue Marivaux § bail, 9 février 1734; MC/ET/XXVI/370
      bail; Ballu, Marin
    - Lesieur (Nicolas), marchand orfèvre joaillier, rue Saint-Antoine § Procuration déposée, 15 février 1734; MC/ET/XXVI/370
      procuration; Lesieur, Nicolas
    - Desjardins (Jean Nicolas) marchand tapissier rue de la Verrerie § Mariage de .., 24 février 1734; MC/ET/XXVI/370
      contrat de mariage; Desjardins, Jean Nicolas
  - Minutes. 1734, mars - avril, mars - avril 1734; MC/ET/XXVI/371; registre
    - Teinturier (Jean Nicolas) marchand joaillier rue Saint Antoine § Notoriété aux dires de .., 1er mars 1734; MC/ET/XXVI/371
      Teinturier, Jean Nicolas
    - Girard (Jacques) maître vitrier peintre sur verre rue du Pourtour Saint Gervais § apprentissage, 28 mars 1734; MC/ET/XXVI/371
      contrat d'apprentissage; Girard, Jacques
    - Apprentissage concernant Jean-Baptiste Ducreux, sculpteur du roi, sur le pont Notre-Dame., 29 mars 1734; MC/ET/XXVI/371
      contrat d'apprentissage; Ducreux, Jean-Baptiste; sculpteur
    - Contrat de mise en apprentissage pour 5 ans, entre Anne Lesqueux, veuve de Philippe Clément, et Jean-Baptiste Ducreux, sculpteur du roi, au profit de Guillaume Daubrière, âgé de 14 ans, logé, nourri, blanchi par son maître, sans deniers déboursés., 29 mars 1734; MC/ET/XXVI/371
      contrat d'apprentissage; Notre-Dame (pont); Clément, Philippe; Daubrière, Guillaume; Ducreux, Jean-Baptiste; Lesqueux, Anne; sculpteur
    - Obligation concernant Jean Blaise Legoux, architecte du roi., 6 avril 1734; MC/ET/XXVI/371
      obligation; Legoux, Jean Blaise; architecte
    - Obligation concernant Robert Philippe Delamotte, intendant des bâtiments du roi, demeurant place du Vieux-Louvre., 6 avril 1734; MC/ET/XXVI/371
      obligation; Vieux-Louvre (place du); Delamotte, Robert Philippe; intendant des bâtiments (Ancien Régime)
    - Le Roy (Henri) maître maçon; rue Michel le Comte § quittance, 8 avril 1734; MC/ET/XXVI/371
      quittance; Le Roy, Henri
    - Convention concernant Jean Delamotte, intendant ordonnateur des bâtiments du roi, demeurant place du Vieux-Louvre., 14 avril 1734; MC/ET/XXVI/371
      convention; Vieux-Louvre (place du); Delamotte, Jean; intendant des bâtiments (Ancien Régime)
    - Traité d'office entre Jean Delamotte, intendant et premier commis des bâtiments du roi, demeurant place du Vieux-Louvre, et Robert Philippe Delamotte, architecte, demeurant aussi place du Vieux-Louvre, moyennant 100 000 livres., 24 avril 1734; MC/ET/XXVI/371
      acte de vente; Vieux-Louvre (place du); Delamotte, Jean; Delamotte, Robert Philippe; architecte; intendant des bâtiments (Ancien Régime); commis d'administration (Ancien Régime)
    - Convention entre Jean Delamotte, intendant et premier commis des bâtiments du roi, et Robert Philippe Delamotte, architecte, demeurant tous deux place du Vieux-Louvre., 24 avril 1734; MC/ET/XXVI/371
      convention; Vieux-Louvre (place du); Delamotte, Jean; Delamotte, Robert Philippe; architecte; intendant des bâtiments (Ancien Régime); commis d'administration (Ancien Régime)
    - Constitution de rente au profit de Jean Blaise Legoux, architecte du roi, demeurant rue Froidmanteau., 29 avril 1734; MC/ET/XXVI/371
      constitution de rente; Froidmanteau (rue); Legoux, Jean Blaise; architecte
    - Constitution de rente au profit de François Stiemart, peintre ordinaire du roi, demeurant à Versailles., 29 avril 1734; MC/ET/XXVI/371
      constitution de rente; Versailles (Yvelines); Stiémart, François Albert (1680-1740); peintre
  - Minutes. 1734, mai - juin, mai - juin 1734; MC/ET/XXVI/372; registre
    - Delafond (Pierre) maître maçon rue de Condé § Conventions, 13 mai 1734; MC/ET/XXVI/372
      Delafond, Pierre
    - Sennevé (André) maître doreur rue du Temple § renonciation, 15 mai 1734; MC/ET/XXVI/372
      Sennevé, André
    - Mabire (Pierre) maître maçon Vieille rue du Temple § quittance, 18 mai 1734; MC/ET/XXVI/372
      quittance; Mabire, Pierre
    - Derond (Charles) maître horloger; rue du Pourtour Saint Gervais § bail, 20 mai 1734; MC/ET/XXVI/372
      bail; Derond, Charles
    - Devis et marché entre le cardinal Armand-Gaston de Rohan, Barthélémy Bourdet et autres ouvriers des ouvrages de maçonnerie, charpenterie, couverture, plomberie, serrurerie et gros fers, menuiserie, sculpture, vitrerie, peinture d'impression, marbrerie et pavage des bâtiments de la basse-cour de l'hôtel de Rohan., 22 mai 1734; MC/ET/XXVI/372
      Actes signalés par le personnel du Minutier central des notaires de Paris, 2003-2012 (base de données migrée: voir contexte dans le Plan d’orientation général - Notaires de Paris, guides thématiques du Minutier).
      Date de création de la notice: 2006
      Edité par Ph Béchu, Ch. Taillard, Les hôtels de Soubise et de Rohan-Strasbourg, 2004, p.238-244.
      devis; marché; Rohan, Armand-Gaston de (cardinal de Rohan); Bourdet, Barthélémy
    - Roguet (Denis) entrepreneur des bâtiments rue Traverse § Mariage de .., 29 mai 1734; MC/ET/XXVI/372
      contrat de mariage; Roguet, Denis
    - Roguet (François) entrepreneur de bâtiments rue Traverse § Mariage du fils de .., 29 mai 1734; MC/ET/XXVI/372
      contrat de mariage; Roguet, François
    - Magnini (Jean-Baptiste) Serrurier rue Neuve de Poirée § bail, 7 juin 1734; MC/ET/XXVI/372
      bail; Magnini, Jean-Baptiste
    - Blet (Christophe) maître menuisier à Paris § Désistement, 13 juin 1734; MC/ET/XXVI/372
      Blet, Christophe
    - Vente par la femme de Jacques Varignon, architecte du roi, demeurant au cloître Notre-Dame, des ouvrages de marbre qui sont dans une maison, sise rue Poissonnière, lui appartenant., 20 août 1734; MC/ET/XXVI/372
      acte de vente; Notre-Dame (cloître); Varignon, Jacques (16..?-17..); architecte
  - Minutes. 1734, juillet, juillet 1734; MC/ET/XXVI/373; registre
    - Arnoult (Thomas) maître maçon, entrepreneur de bâtiments rue des Tournelles § liquidation, 2 septembre 1734; MC/ET/XXVI/373
      Arnoult, Thomas
    - Quittance concernant Jacques Gabriel, contrôleur général des bâtiments du roi., 6 septembre 1734; MC/ET/XXVI/373
      quittance; Gabriel, Jacques (1667-1742); contrôleur général des bâtiments (Ancien Régime)
    - Pauly (Pierre) maître serrurier rue Zacharie § bail, 12 septembre 1734; MC/ET/XXVI/373
      bail; Pauly, Pierre
    - Couturier (Charles) maître serrurier à Paris § Notoriété du décès et des héritiers de .., 14 septembre 1734; MC/ET/XXVI/373
      Couturier, Charles
    - Jeüre (Gabriel) marchand tapissier Vieille rue du Temple § Notoriété aux dire de .., 14 septembre 1734; MC/ET/XXVI/373
      Jeüre, Gabriel
    - Arnoult (Thomas) maître maçon, entrepreneur de bâtiments rue de la Halle aux Poirées § Constitution, 21 septembre 1734; MC/ET/XXVI/373
      constitution de rente; Arnoult, Thomas
    - tapissier (apprentissage) § Contrat pour 6 ans entre Laurent Chauvigneau, boulanger à Arnouville, et Edme Marchande, marchand tapissier, au profit de Laurent Chauvignon, âgé de 16 ans, fils de Laurent. Logé, nourri, blanchi, une chopine de vin par jour. Moyennant 400 livres., 23 septembre 1734; MC/ET/XXVI/373
    - Marchandé (Edme) marchand-tapissier rue des Barres § apprentissage, 25 septembre 1734; MC/ET/XXVI/373
  - Minutes. 1734, août - septembre, août - septembre 1734; MC/ET/XXVI/374; registre
    - Magniny (Jacques) maître serrurier à Paris § Mariage du fils de feu .., 1er juillet 1734; MC/ET/XXVI/374
      contrat de mariage; Magniny, Jacques
    - Magniny (Jean-Baptiste) serrurier rue de la Mortellerie § Mariage de .., 1er juillet 1734; MC/ET/XXVI/374
      contrat de mariage; Magniny, Jean-Baptiste
    - Constitution de rente au profit de Jean Blaise Legoux, architecte du roi, demeurant rue Froidmanteau., 15 juillet 1734; MC/ET/XXVI/374
    - Marchandé (Edme) marchand tapissier § Constitution (tontine femme de ..), 16 juillet 1734; MC/ET/XXVI/374
      constitution de rente; Marchandé, Edme
    - Clouzier (Jacques) horloger rue Saint-Antoine § Constitution (tontine sur la tête de la fille de ..) 2 actes, 20 juillet 1734; MC/ET/XXVI/374
      constitution de rente; Clouzier, Jacques
    - Hardy (Simon) marchand tapissier rue des Rosiers § Notoriété aux dires de .., 29 juillet 1734; MC/ET/XXVI/374
  - Minutes. 1734, octobre - décembre, octobre - décembre 1734; MC/ET/XXVI/375; registre
    - Cauvin (Guillaume) maître menuisier § quittance (succession de ..), 6 octobre 1734; MC/ET/XXVI/375
      quittance; Cauvin, Guillaume
    - Sauvé (Claude) maître et marchand tapissier rue du Haut Moulin § bail, 18 octobre 1734; MC/ET/XXVI/375
      bail; Sauvé, Claude
    - Gervais (Jean Baptiste) marchand tapissier grande rue du fg. Saint Antoine § quittance, 18 octobre 1734; MC/ET/XXVI/375
      quittance; Gervais, Jean Baptiste
    - Danisy (Laurent) marchand tapissier rue Sainte-Croix-de-la-Bretonnerie § procuration, 30 octobre 1734; MC/ET/XXVI/375
      procuration; Danisy, Laurent
    - Beaufils (Nicolas Louis) dessinateur des manufactures de point de France à Mortagne § Vente, 19 décembre 1734; MC/ET/XXVI/375
      acte de vente; Beaufils, Nicolas Louis
    - Obligation entre Jean Blaise Legoux, architecte du roi, demeurant rue Froidmanteau, et Robert Philippe Delamotte, architecte, demeurant place du Vieux-Louvre, 22 décembre 1734; MC/ET/XXVI/375
      obligation; Froidmanteau (rue); Vieux-Louvre (place du); Delamotte, Robert Philippe; Legoux, Jean Blaise; architecte
  - Minutes. 1735, janvier - mars, janvier - mars 1735; MC/ET/XXVI/376; registre
    - Rocher (Louis) Serrurier rue de la Mortellerie § décharge, 4 février 1735; MC/ET/XXVI/376
      Rocher, Louis
    - Mabirre (Pierre Nicolas), maître menuisier, rue Vieille du Temple § Don mutuel, 4 février 1735; MC/ET/XXVI/376
      donation; Mabire, Pierre Nicolas
    - Pommeray (Nicolas) maître ébéniste rue de l'Echarpe § Mariage de la fille de -, 24 février 1735; MC/ET/XXVI/376
      contrat de mariage; Pommeray, Nicolas
    - Tauney (Antoine Salomon) marchand joaillier quai de Conty en qualité d'héritier § Inventaire, 10 mars 1735; MC/ET/XXVI/376
      inventaire; Tauney, Antoine Salomon
    - Hupperel (Jean François) marchand tapissier rue du Four § bail, 10 mars 1735; MC/ET/XXVI/376
      bail; Hupperel, Jean François
    - Marion (Pierre) maître maçon, entrepreneur de bâtiments rue Saint Antoine § transaction, 31 mars 1735; MC/ET/XXVI/376
      accord; Marion, Pierre
  - Minutes. 1735, avril - mai, avril - mai 1735; MC/ET/XXVI/377; registre
    - Inventaire après décès de Marie-Madeleine Letellier de Barbezieux de Louvois, épouse du duc d'Harcourt, hôtel rue Saint-Dominique, château de la Maillerie., 4 avril 1735; MC/ET/XXVI/377
      Tapisseries: Histoire de chasses; Animaux; Histoire de David; Les amours des Dieux etc.. Au château: bustes et figures de marbre.
      Précisions sur les lieux: La Mailleraye-sur-Seine (Seine-Maritime)--Château
      inventaire après décès; La Mailleraye-sur-Seine (Seine-Maritime); Saint-Dominique (rue); Harcourt (M. d'); Le Tellier de Barbezieux, Marie-Madeleine (16..-17..)
    - Balzac (Louis) brodeur du roi rue Saint Antoine § Constitution, 14 avril 1735; MC/ET/XXVI/377
      Balzac, Louis
    - Mariage de Jean Pinard, architecte expert en bâtiments, demeurant rue Saint-Denis, fils de feu Germain Pinard, architecte à Paris., 18 avril 1735; MC/ET/XXVI/377
      contrat de mariage; Saint-Denis (rue); Pinard, Germain; Pinard, Jean; architecte; architecte
    - Menager (Alexandre), menuisier, à Marly § Quittance, 28 avril 1735; MC/ET/XXVI/377
      quittance; Menager, Alexandre
    - Procuration par François-Marie Arouet de Voltaire à Nicolas Demoulin, marchand de blé, pour recevoir toutes les sommes dues pour les arrérages de rente, payer etc... (signé Arouet de Voltaire)., 6 mai 1735; MC/ET/XXVI/377
      Histoire littéraire XVIIIe siècle (227 actes), par Claire Béchu, Xenia Pamfilova, v.1970-v.1990 (fichier papier entièrement dématérialisé; voir contexte dans le Plan d’orientation général - Notaires de Paris, guides thématiques du Minutier).
      procuration; Voltaire, François-Marie Arouet de; Demoulin, Nicolas; commerçant
    - Saint (Etienne) maître maçon; rue Saint Victor § Devis et marché (mur mitoyen), 10 mai 1735; MC/ET/XXVI/377
      devis; marché; Saint, Etienne
    - Charpentier (Pierre) maître maçon, entrepreneur de bâtiments du roi rue Comtesse d'Artois § Quittance (62.000 l. pour la construction de plusieurs maisons à Paris), 17 mai 1735; MC/ET/XXVI/377
      quittance; Charpentier, Pierre
    - Partage concernant Jean-Baptiste Ducreux, sculpteur du roi, sur le pont Notre-Dame., 20 mai 1735; MC/ET/XXVI/377
      partage; Saint-Antoine (rue); Ducreux, Jean-Baptiste; sculpteur
    - Patin (Claude), maître peintre, rue du Mouton § partage et abandonnement de rente, 20 mai 1735; MC/ET/XXVI/377
      partage; Patin, Claude
  - Minutes. 1735, juin - août, juin - août 1735; MC/ET/XXVI/378; registre
    - Doué (Nicolas) maître et marchand tapissier rue Sainte Avoie § Obligation, 2 juillet 1735; MC/ET/XXVI/378
      obligation; Doué, Nicolas
    - Landry de Sericourt (François) maître et marchand tapissier rue de Gaillon § obligation, 2 juillet 1735; MC/ET/XXVI/378
      obligation; Landry de Sericourt, François
    - Querron Desallées (André) marchand joaillier rue Saint Louis § délégation, 6 juillet 1735; MC/ET/XXVI/378
      Querron Desallées, André
    - Vente d'héritages concernant Pierre François Sanson, peintre professeur de l'académie de Saint-Luc, demeurant rue des Vieux-Augustins., 9 juillet 1735; MC/ET/XXVI/378
      acte de vente; Vieux-Augustins (rue des); Sanson, Pierre François; peintre
    - Du Chatellier (Jean), maître peintre, rue Saint-Romain § Consentement, 11 juillet 1735; MC/ET/XXVI/378
      ratification; Du Chatellier, Jean
    - Morin (Etienne) marchand tapissier grande rue du fg - Saint Antoine § quittances, 19 juillet 1735; MC/ET/XXVI/378
      quittance; Morin, Etienne
    - Bail par Jean Blaise Legoux, architecte, demeurant rue Froidmanteau., 20 juillet 1735; MC/ET/XXVI/378
      bail; Froidmanteau (rue); Legoux, Jean Blaise; architecte
    - Fauvel (Maurice Michel) maître maçon, entrepreneur de bâtiments rue Simon Le France § Devis et marché, 23 juillet 1735; MC/ET/XXVI/378
      devis; marché; Fauvel, Maurice Michel
    - Dansse (Pierre), maître peintre et marbrier, rue Meslay § Devis et marché, 23 juillet 1735; MC/ET/XXVI/378
      devis; marché; Dansse, Pierre
    - Souhart (Jacques), maître menuisier, rue Meslay § Devis et marché, 23 juillet 1735; MC/ET/XXVI/378
      devis; marché; Souhart, Jacques
    - Quittance concernant Denis Pillet, dessinateur des jardins du roi, demeurant rue de Popincourt., 2 août 1735; MC/ET/XXVI/378
      quittance; Popincourt (rue); Pillet, Denis; dessinateur
    - Le Bourguignon (Michel) maître menuisier rue Saint Dominique § Quittance, 2 août 1735; MC/ET/XXVI/378
      quittance; Le Bourguignon, Michel
    - Délégation par Jean Delamotte, premier commis des bâtiments du roi, demeurant place du Vieux-Louvre, à propos de la vente de son office d'intendant des bâtiments du roi., 2 août 1735; MC/ET/XXVI/378
      procuration; Vieux-Louvre (place du); Delamotte, Jean
    - Bouverand (Louis) menuisier place du cimetière Saint Jean § quittance, 15 juin 1795; MC/ET/XXVI/378
      quittance; Bouverand, Louis
  - Minutes. 1735, septembre - décembre, septembre - décembre 1735; MC/ET/XXVI/379; registre
    - Inventaire après décès de Charles-Simon Feydeau., 24 septembre 1735; MC/ET/XXVI/379
      Tapisseries: Les batailles d'Alexandre (haute lisse).
      inventaire après décès; Feydeau, Charles Simon
    - MOREAU (André) maçon § Désistement .., 10 octobre 1735; MC/ET/XXVI/379
      Moreau, André
    - FEDON (Julien) Maçon Rue de la Mortellerie § Désistement., 10 octobre 1735; MC/ET/XXVI/379
      Fedon, Julien
    - Bail entre Louis Chomel et Antoine-Henri Pajot au sujet d'une grande maison située à Bucy., 14 novembre 1735; MC/ET/XXVI/379
      Tableaux: copies de l'Albane.
      bail; Chomel, Louis; Pajot du Bouchet, Antoine Henri (1698-1771)
    - FAUVEL (Michel) Maître maçon entrepreneur de bâtiments Rue Simon Lefranc § Devis et marché de maçonnerie passé par .., 18 novembre 1735; MC/ET/XXVI/379
      devis; marché; Fauvel, Michel